台灣板橋地方法院刑事判決　　　　　　　　　　　　九十二年度易字第二九五一號
　　公　訴　人　台灣板橋地方法院檢察署檢察官
　　被　　　告　丁○○
　　　　　　　　己○○
　　　　　　　　庚○○
　　　　　　　　戊○○○
　　　　　　　　丙○○
　　　　　　　　乙○○
　　　　　　　　甲○○
右列被告因傷害等案件，經檢察官提起公訴（九十二年度偵字第六二一七號），本院
判決如左：
    主  文
本件公訴不受理。
    理  由
一、按告訴乃論之罪，告訴人於第一審辯論終結前得撤回其告訴，又告訴經撤回者，
    應諭知不受理之判決，刑事訴訟法第二百三十八條第一項、第三百零三條第三款
    定有明文。
二、公訴意旨略以：被告丁○○、己○○、庚○○、戊○○○與丙○○、乙○○、甲○○等七人於民國（下同）九十一年八月二十五日二十二時許，在台北縣板橋市
    ○○路三三八號大樓地下室二樓停車場，因停車位問題發生爭執，詎被告乙○○
    基於毀損之犯意，持脫鞋敲打告訴人即被告丁○○所有車號ＤＯ─六五０八號自
    小客車右後側行李箱蓋處，致該右後側行李箱蓋凹損，足以生損害於告訴人即被
    告丁○○。被告丁○○、己○○、庚○○、戊○○○等四人，與被告丙○○、乙○○及甲○○等三人，遂分別基於共同傷害人身體之犯意，徒手互相推擠、拉扯
    ，致告訴人即被告丁○○受有雙側上臂多處擦挫傷瘀血、右前上臂擦傷（五Ｘ五
    公分）、左肘擦傷（二Ｘ二公分）之傷害；告訴人即被告戊○○○受有頸部外傷
    、左手擦傷（二Ｘ一‧二公分）、右手肘擦傷（五Ｘ一公分）；告訴人即被告丙○○受有右眉後挫擦傷（四‧二Ｘ三‧五公分）、左手中指挫擦傷（０‧五Ｘ０
    ‧三公分）、左手手指挫擦傷（０‧八Ｘ０‧五公分）、右臉頰挫擦傷（０‧六
    Ｘ０‧三公分）、左臉頰挫擦傷（０‧八Ｘ０‧五公分）；告訴人即被告乙○○
    受有右上臂挫擦傷（四Ｘ五公分）、左上背挫擦傷（一‧二Ｘ０‧五公分）及瘀
    腫（二‧五Ｘ一‧二公分）之傷害，甲○○並撕毀告訴人即被告庚○○之襯衫一
    件及毀壞庚○○之眼鏡一付，足以生損害於告訴人庚○○。後經該大樓保全人員
    刁嘉生阻止後，雙方始停止紛爭。經告訴人丁○○、庚○○、戊○○○、丙○○
    及乙○○等人提出告訴，起訴書認被告丁○○、己○○、庚○○、戊○○○、丙○○、乙○○及甲○○等七人均係觸犯刑法第二百七十七條第一項以及被告乙○○及甲○○二人又另犯同法第三百五十四條之罪嫌，惟依同法第二百八十七條前
    段與第三百五十七條須告訴乃論。茲據告訴人丁○○、庚○○、戊○○○、丙○○及乙○○等五人具狀撤回前開傷害與毀損之告訴，有撤回告訴狀在卷可稽，揆
    諸首揭說明，本件爰不經言詞辯論，逕為不受理之判決。
三、據上論斷，應依刑事訴訟法第三百零三條第三款、第三百零七條，判決如主文。
中    華    民    國    九   十   三    年    一    月   二  十   七    日
                              台灣板橋地方法院刑事第四庭
                                  審判長法  官  潘長生
                                        法  官
                                        法  官
右正本證明與原本無異。
如不服本判決，應於判決送達後十日內向本院提出上訴狀 (應附繕本) ，上訴於臺灣
高等法院。
                                        書記官  陳蒼仁
中    華    民    國    九   十   三    年    一    月       三十       日
